【裁判字號】    89,交訴,59
【裁判日期】    890929
【裁判案由】    公共危險等
【裁判全文】
臺灣宜蘭地方法院刑事判決                          八十九年度交訴字第五九號
    公  訴  人  臺灣宜蘭地方法院檢察署檢察官
    被      告  丙○○
右列被告因公共危險等案件，經檢察官提起公訴 (八十九年度偵字第三九六八號)，
本院判決如左：
    主  文
丙○○服用酒類，不能安全駕駛動力交通工具而駕駛，處有期徒刑貳月；又駕駛動力
交通工具肇事，致人傷而逃逸，處有期徒刑壹年壹月，應執行有期徒刑壹年貳月。緩
刑參年。
被訴過失傷害及毀損部分均公訴不受理。
    事  實
一、丙○○於民國八十八年十月二十日晚間，明知酒醉不得駕車，竟仍服用酒類，飲
    酒後吐氣所含酒精成份達每公升Ｏ‧九一毫克，已處於不能駕駛動力交通工具之
    狀態，且明知其無駕駛執照，竟仍駕駛車號Ｇ五－五八四七號自小貨車，沿宜蘭
    縣壯圍鄉縣之濱海公路，由大福往宜蘭方向行駛，於晚上七時許途經宜蘭縣
    壯圍鄉縣與一九二號縣道之交岔路口處，本應注意行車速度，應依標
    誌之規定，無標誌者，在市區道路，時速不得超過四十公里，以及汽車在雙向二
    車道並劃有分向限制線之路段，不得駛入對向車道內，且依當時情形並無不能注
    意之情事，竟疏未注意，以時速五十公里之速度跨越分向限制線，入侵對向車道
    超速行駛，致撞及對向由乙○○所騎乘之車號ＥＥＲ－五八九號輕型機車，造成
    乙○○受有頭部外傷、下巴、上兩肢及下兩肢多處擦傷等傷害 (傷害部分業經撤
    回告訴)。丙○○於肇事後未下車察看並留置現場待警處理，反駕車逃逸，且見
    乙○○之機車遭其所駕駛之自小貨車勾住拖行，遂起意湮滅證據，於晚間八時十
    分許，在宜蘭縣宜蘭市○○路與東港路口中華國中前方約十公尺之空地，放火焚
    毀上開乙○○所駕之機車 (毀損部分業經撤回告訴)，嗣於當日晚間八時十分許
    於宜蘭縣壯圍鄉○○路一八四巷十號為警查獲。
二、案經乙○○訴請宜蘭縣警察局礁溪分局報請台灣宜蘭地方法院檢察署檢察官偵查
    起訴。
    理  由
一、訊據被告陳錫福對於右揭酒後駕車之事實固供承不諱，惟否認有肇事後逃逸之犯
    行，辯稱：伊當時因酒醉只覺得是坑洞，並不知有撞到人云云。經查：被告為警
    查獲時經酒精測試，其飲酒後吐氣所含酒精成份已高達每公升Ｏ‧九一毫克，有
    酒精測試表在卷可稽，且其因駛入對向車道而肇致被害人乙○○受有傷害，有驗
    傷診斷書、道路交通事故調查報告表、現場照片在卷足佐，足見其已達於不能安
    全駕駛之狀態。又查，被告肇事後未下車察看並留置現場待警處理一節，業據被
    害人乙○○於警訊、偵查時及本院訊問時指述屬實，目擊證人甲○○於警訊中證
    稱：伊當時看到有一部自小貨車停在宜蘭縣宜蘭市○○路與黎明路口處往中華國
    中方向約十公尺處，被告正在一部輕型機車前不知在做何事，正向前看清楚時該
    部機車就燒起來了，隨後被告即駕駛該自小貨車快速離開現場等語，並有現場照
    片及車損照片附卷可佐，足徵被告於駕車逃逸後，尚為湮滅證據而放火焚燒上開
    乙○○所駕之機車，被告辯稱不知有撞到人等語，顯屬卸責之詞，不足採信。綜
    上事證，被告犯行堪予認定，請依法論科。
二、被告服用酒精後，經檢測已達飲酒呼氣中酒精濃度每公升Ｏ‧九一毫克，已處於
    不能安全駕駛動力交通工具之狀態而駕車，核係犯刑法第一百八十五條之三之罪
    ，又其於肇事致被害人受有傷害後逃逸，核係犯刑法第一百八十五條之四之罪。
    其所犯二罪之間，犯意各別，構成要件互異，應分論併罰。爰審酌被告並無駕駛
    執照，且明知酒後駕車具高度危險，漠視自己與他人之安全、其肇事後逃逸之情
    節與危害程度、犯後否認之態度等一切情狀，分別量處如主文所示之刑，並定其
    應執行之刑，以示懲儆。末查，被告未曾受有期徒刑之宣告，有被告之台灣高等
    法院檢察署刑案紀錄簡覆表在卷可稽，且犯罪後已與被害人達成和解，有宜蘭縣
    壯圍鄉調解委員會調解書在卷足參，經過此次罪刑之宣告後，當已知所警惕，而
    無再犯之虞，本院認前開對其所宣告之刑，以暫不執行為適當，爰併宣告緩刑三
    年，以啟自新。
三、公訴意旨另以：被告於前揭時地，駕駛前揭車號之自小客車，本應注意在市區道
    路行車時速不得超過四十公里，並應注意汽車在雙方二車道行駛時，均應注意在
    遵行車道內行駛，而依當時情形，並無不能注意之情事，竟疏未注意，致侵入來
    車之車道，致撞及乙○○所騎乘前揭車號機車，致乙○○受有事實欄所指之傷害
    ，並故意毀損被害人之機車，因認被告涉有過失傷害與毀損之罪嫌。按告訴乃論
    之罪，告訴人於第一審辯論終結前得撤回其告訴，告訴經撤回者，應諭知不受理
    之判決，刑事訴訟法第二百三十八條第一項、第三百零三條第三款定有明文。本
    件告訴人乙○○告訴被告過失傷害及毀損案件，起訴書認被告係觸犯刑法第二百
    八十四條第一項前段及第三百五十四條之罪，依同法第二百八十七條前段及第三
    百五十七條之規定，須告訴乃論。茲據告訴人撤回前開二罪之告訴，依照首開說
    明，均依法應諭知不受理之判決。
據上論斷，應依刑事訴訟法第二百九十九條第一前段、第三百零三條第三款、刑法第
一百八十五條之四、第一百八十五條之三、第五十一條第五款、第七十四條第一款、
，判決如主文。
本案經檢察官林吉泉到庭執行職務
中      華      民      國      八十九      年    九      月  二十九    日
                                臺灣宜蘭地方法院交通法庭
                                        法  官
右正本證明與原本無異。
如不服本判決，應於判決送達後十日內向本院提出上訴狀。（應附繕本）
                                        法  官
中      華      民      國      八十九      年    九      月    三十    日
附錄法條：
    刑法第一百八十五條之三
服用毒品、麻醉藥品、酒類或其他有類之物，不能安全駕駛動力交通工具而駕駛者，
處一年以下有期徒刑、拘役或三萬元以下罰金。
    刑法第一百八十五條之四
駕駛動力交通工具肇事，致人死傷而逃逸者，處六月以上五年以下有期徒刑。


司法院資訊處製作；財團法人民間司法改革基金會備份。
